CRISTIAN TEJEDA ROJAS

EDUCACIÓN

Universidad Iberoamericana (UNIBE)

Ingeniería en Ciencias de la Computación

Septiembre 2024 - Presente

Instituto Tecnologico de las Americas (ITLA)

Tecnologo en Desarrollo de Software

Enero 2021 - Agosto 2023

EXPERIENCIA

Nelmix Solutions

Desarrollador Web Frontend

Mi función es desarrollar aplicaciones web escalables y de alto rendimiento utilizando Angular.

Octubre 2023 - Presente

Pasante Desarrollador Web Frontend

Mi función consistía en mejorar la página de destino para los usuarios y establecer canales de comunicación fluidos para los clientes.

Agosto 2023 - Octubre 2023

PROYECTOS PERSONALES

RoadRunners

Pagina donde podrás poner tu auto en venta.

Herramientas: Angular, NestJS, Auth0

Abril 2022 - Marzo 2024

Vantar API

Una API para administrar su inventario.

Herramientas: NestJS, Prisma, Postgres, MongoDB

Mayo 2024 - Agosto 2024

SOBRE MI

Soy un desarrollador frontend experimentado con más de 2 años de experiencia en la creación de aplicaciones web. Mi enfoque está en el desarrollo frontend, pero también poseo habilidades backend. Exploro continuamente nuevas tecnologías para ampliar mi experiencia técnica y mantenerme a la vanguardia de las tendencias de la industria.

SANTO DOMINGO, RD

LANGUAGES

Español.

Inglés B1.

CONTACTO

4 +1 (849) 456-2740

cristiantejeda14@gmail.com

www.linkedin.com/in/cristian t25

github.com/Tcriss



Mi portafolios

HABILIDADES

FRONTEND: HTML, CSS, TAILWINDCSS, ANGULAR, REACT - NEXTJS, ASTRO

BACKEND: NODEIS, EXPRESS, NESTIS

BASE DE DATOS: MONGODB, POSTGRES

HERRAMIENTAS: GIT, GITHUB, DOCKER